【裁判字號】    92,訴,583
【裁判日期】    921014
【裁判案由】    給付借款
【裁判全文】
臺灣嘉義地方法院民事判決  九十二年度訴字第五八三號
    原      告  台灣土地銀行
    法定代理人  甲○○
    訴訟代理人  乙○○
    被      告  戊○○
                丁○○
                丙○○
右列當事人間請求給付借款事件，本院於民國九十二年十月七日言詞辯論終結而判決
如左：
    主      文
被告應連帶給付原告新台幣（下同）陸拾陸萬肆仟柒佰玖拾柒元，以及從民國九十年
七月二十三日起，直到清償日止，按照年息百分之八．一０七計算的利息；另從九十
年八月二十四日起，直到清償日止，逾期在六個月內清償，按前述利率加計百分之十
違約金，逾期超過六個月清償，按前述利率加計百分之二十違約金，被告應連帶給付
原告。
本案訴訟費用由被告連帶負擔。
    事實及理由
壹、原告主張：
  一、被告戊○○在民國八十八年三月二十三日，向原告借款九十萬元，並以被告丁○○、丙○○為連帶保證人，借款期限至九十五年三月二十三日，分八十四期
      ，每期一個月，平均清償本息。利息為年息百分之八．二五計算，並隨基本放
      款利率機動調整（目前為年息百分之八．一０七）。若逾期清償時，違約金的
      計算方式為逾期在六個月內者，按約定利率加計百分之十，逾期超過六個月的
      部分，則按約定利率加計百分之二十。若未按時清償，根據借據第三條約定，
      借款人喪失期限利益，全部借款視為到期。
      被告戊○○自九十年八月二十三日起，即未依約繳納本息，原告多次催討，被
      告均置之不理，尚欠原告六十六萬四千七百九十七元。被告丁○○、丙○○為
      本件借款的連帶保證人，依法亦應連帶負責。於是，原告根據借款契約與連帶
      保證法律關係提起本件訴訟，並請求如主文所記載的聲明。
  二、提出借據、授信約定書及繳款明細表各一份（均是影本），作為證明。
貳、被告丁○○、丙○○承認為連帶保證人，但表示無力清償，而請求駁回原告訴訟
    。
    被告戊○○經過本院合法通知，無正當理由，未向本院請假，而沒有在言詞辯論
    期日，到場陳述意見，同時，本案沒有民事訴訟法第三百八十六條所規定的情形
    出現（請看附錄法條），因此，本院依照原告聲請，由原告單獨辯論而直接判決
    。
參、本院判斷：
  一、原告主張的事實，有原告提出借據、授信約定書及繳款明細表各一份附卷證明
      ，被告丁○○、丙○○未爭執，依照民事訴訟法第二八０條第一項前段規定：
      「當事人對於他造主張之事實，於言詞辯論時不爭執者，視同自認」，而被告
      戊○○經過本院合法通知，無正當理由，未到庭陳述意見，所以，原告的主張
      可以認定真實而被本院採信
  二、被告戊○○未按時還款，依據借據第三條約定，全部借款視同到期，被告丁○○、丙○○為連帶保證人。因此，原告根據借款契約與連帶保證法律關係，請
      求被告等人連帶給付主文第一項所記載的金額、遲延利息及違約金，具有法律
      上理由，應該准許原告請求。
肆、訴訟費用負擔的依據，依照民事訴訟法第八十五條第二項，判決如主文。
中      華      民      國      九十二    年      十    月      十四    日
                                  臺灣嘉義地方法院民事第二庭
                                      法  官  甘  大  空
右為正本係照原本作成
如對本判決上訴應於送達後二十日內向本院提出上訴狀
中      華      民      國      九十二    年      十    月      十四    日
                                      書記官  蕭  琪  男
~F0~
~T40~
附錄法條：
民事訴訟法第三八六條：「有下列各款情形之一者，法院應以裁定駁回前條聲請，並
延展辯論期日：
一  不到場之當事人未於相當時期受合法之通知者。
二  當事人之不到場，可認為係因天災或其他正當理由者。
三  到場之當事人於法院應依職權調查之事項，不能為必要之證明者。
四  到場之當事人所提出之聲明、事實或證據，未於相當時期通知他造者」。


司法院資訊處製作；財團法人民間司法改革基金會備份。
